【裁判字號】    98,訴,1893
【裁判日期】    981229
【裁判案由】    強盜等
【裁判全文】
臺灣臺中地方法院刑事判決              98年度訴字第1893號
公  訴  人  臺灣臺中地方法院檢察署檢察官
被      告  乙○○
指定辯護人  本院公設辯護人  丙○○
上列被告因強盜等案件，經檢察官提起公訴（97年度偵字第2940
5 號），本院判決如下：
    主    文
乙○○犯傷害罪，累犯，處有期徒刑肆月。又犯強盜罪，累犯，
處有期徒刑伍年參月。應執行有期徒刑伍年伍月。
    犯罪事實
一、乙○○前因賭博案件，經臺灣臺北地方法院以93年度易字第
    1564號判處有期徒刑4 月確定，入監執行後，業於民國96年
    1 月7 日縮刑期滿執行完畢。詎乙○○仍不知悛悔警惕，於
    97 年12 月26日約9 時許，在其當時任職、位於臺中市西區
    ○○○○街5 之2 號之卡拉ＯＫ店（下稱上址卡拉ＯＫ店）
    之店門口處，見對面沿五權西四街口、靠近五權西路處之臺
    中市政府委外停車收費員丁○○騎乘機車正在抄錄停車格內
    之汽車車牌號碼，突心生不滿對丁○○罵「看三小」後，旋
    即基於傷害之犯意，上前一手抓住仍騎乘在機車上之丁○○
    外套，並以另一手毆打丁○○之胸部及頭部，此時丁○○欲
    騎機車逃跑，在旁之甲○○（亦在上址卡拉ＯＫ店任職）見
    狀誤認為丁○○欲衝撞其同事乙○○，以腳踹丁○○騎乘之
    機車，丁○○之機車因而倒地之際，乙○○竟意圖為自己不
    法之所有，並基於強盜之犯意，以一手抓住丁○○外套以避
    免丁○○掙脫，復以另一手毆打丁○○之胸部及頭部，且逼
    迫丁○○下跪，以此強暴、脅迫方式喝令丁○○交出新臺幣
    （下同）1000元，至使丁○○不能抗拒，丁○○遂將其皮夾
    內之1000元之紙鈔一張交付乙○○，惟乙○○仍未停止毆打
    丁○○，仍以一手抓住丁○○外套以避免丁○○掙脫，並以
    另一手毆打丁○○之胸部及頭部，接續以此強暴方式喝令丁○○再交出1000元，至使丁○○不能抗拒，丁○○再將其皮
    夾內之1000元之紙鈔一張交付乙○○，乙○○得手後，仍未
    停止毆打丁○○，迄至丁○○極力掙脫並順勢利用乙○○扯
    下其外套及扯斷其襯衫之鈕扣（毀損部分未據告訴）之際，
    始掙脫並趁隙往前逃跑，乙○○仍不死心，在後追趕，並在
    沿五權西路口之與美村路之交岔路口處追上丁○○後，又出
    手毆打丁○○之胸部及頭部，丁○○再趁隙回頭往五權西四
    街處逃跑，再度遭乙○○追上並遭乙○○毆打，嗣經警據報
    而於同日9 時30分許至現場處理時，當場逮捕仍以拳頭毆打
    丁○○之乙○○，丁○○因乙○○前揭毆打行為因而受有頭
    部損傷、胸璧挫傷之傷害，嗣再經警自乙○○身上扣得1000
    元紙鈔計二張（合計2000元，已發還丁○○），因而查悉上
    情。
二、案經丁○○訴由臺中市警察局第一分局報請臺灣臺中地方法
    院檢察署檢察官偵查起訴。
    理    由
一、證據能力之說明：
  (一)按被告以外之人於審判外之陳述，除法律有規定者外，不得
    作為證據；被告以外之人於檢察事務官、司法警察官或司法
    警察調查中所為之陳述，與審判中不符時，其先前之陳述具
    有較可信之特別情況，且為證明犯罪事實存否所必要者，得
    為證據；被告以外之人於審判中死亡者、身心障礙致記憶喪
    失或無法陳述者、到庭後無正當理由拒絕陳述者，其於檢察
    事務官、司法警察官或司法警察調查中所為之陳述，經證明
    具有可信之特別情況，且為證明犯罪事實之存否所必要者，
    得為證據；刑事訴訟法第159 條第1 項、第159 條之2 、第
    159 條之3 第1 款至第4 款分別定有明文。次按被告以外之
    人於司法警察（官）調查中所為之陳述，倘與嗣於審判中之
    證述相符時，因其不符刑事訴訟法第159 條之2 有關傳聞例
    外規定，即不得作為認定犯罪事實之證據，此時，當以證人
    審判中陳述作為證據（參見最高法院96年度臺上字第3923、
    7021號判決，均同此旨）。本案被告乙○○及其辯護人爭執
    證人丁○○於警詢時陳述之證據能力。經查，證人丁○○於
    警詢時證述後，嗣於本院審理時已另具結作證，且證人丁○○於警詢時之證述，與其嗣於本院審理時證述之情節相符、
    尚無岐異，依前開說明，證人丁○○於警詢時之證言，為無
    證據能力。
  (二)次按被告以外之人（包括證人、鑑定人、告訴人、被害人及
    共同被告等）於審判外之陳述雖不符刑事訴訟法第159 條之
    1 至第159 條之4 等四條之規定，而經當事人於審判程序同
    意作為證據，法院審酌該言詞陳述或書面陳述作成時之情況
    ，認為適當者，亦得為證據；當事人、代理人或辯護人於法
    院調查證據時，知有刑事訴訟法第159 條第1 項不得為證據
    之情形，而未於言詞辯論終結前聲明異議者，視為有前項之
    同意，同法第159 條之5 定有明文。則本件除前揭第(一)點所
    述被告及其辯護人爭執之部分外，檢察官、被告及其辯護人
    對於本判決所引用後述之其餘言詞或書面陳述各項證據方法
    之證據能力，於本院準備程序均陳明對證據能力無意見，亦
    均未於言詞辯論終結前聲明異議，視為於審判程序同意作為
    證據，且本院審酌該等言詞或書面陳述作成之情況並無不當
    ，依刑事訴訟法第159 條之5 第2 項規定，自均有證據能力
    ，併予敘明。
  (三)再按除法律另有規定外，實施刑事訴訟程序之公務員因違背
    法定程序取得之證據，其有無證據能力之認定，應審酌人權
    保障及公共利益之均衡維護，刑事訴訟法第158 條之4 定有
    明文。惟本案所引用之非供述證據，並無證據證明係實施刑
    事訴訟程序之公務員違背法定程序所取得，自應認均具有證
    據能力，併予敘明。
二、訊據被告就其於前揭時地，毆打告訴人即證人丁○○，致證
    人丁○○受有前揭傷害之事實坦承不諱，惟矢口否認有前揭
    強盜之不法犯行，辯稱：我是在臺中市○○○○街5 之2 號
    之卡拉ＯＫ店工作，當時我酒後在上址卡拉ＯＫ店外看到丁○○，誤認為丁○○是之前在上址卡拉ＯＫ店消費欠錢的客
    人，我過去問丁○○是否欠上址卡拉ＯＫ店的錢，並要丁○○還錢，丁○○否認，我就出拳打丁○○，我沒有自丁○○
    處拿到任何金錢，且當天凌晨上址卡拉ＯＫ店的老闆娘李靜
    有拿二十張均為100 元的紙鈔寄放在我這邊，供客人兌換為
    小鈔作為給付小費用的，後來店裡的客人有用二張1000元的
    紙鈔跟我換該二十張100 元的紙鈔，警方嗣後在我身上扣得
    之1000元紙鈔二張，是該客人與我兌換的錢，並不是丁○○
    交付給我的錢，我並無強盜之犯意及行為等語。被告之辯護
    人則辯護稱：乙○○於過程中僅徒手毆打丁○○，且僅口出
    「看三小」，並無出言恫嚇之詞，且丁○○身高175 公分、
    體重70公斤，身材較乙○○高大許多，丁○○若要反擊，當
    非難事，就當時之客觀情況，顯不足以使丁○○身體上或精
    神上達到不能或顯難抗拒之程度，又被告主觀上倘有為自己
    不法所有意圖之強盜犯意，依常理乙○○於第一次強取丁○○之皮夾內1000元紙鈔後即應逃逸，實無分二次命丁○○各
    取出1000元紙鈔出來，卻又在原地繼續毆打丁○○達十分鐘
    之久，直至警方到場處理始停止之理，乙○○本案所為，顯
    與一般強盜財物即逃逸之情形迴異，是乙○○辯稱其係誤認
    丁○○為店裡欠錢的客人之詞，堪可採信，自難認乙○○本
    案所為係該當於強盜罪之構成要件等語。經查：
  (一)前揭犯罪事實，業據告訴人即證人丁○○於檢察官訊問及本
    院審理時均結證明確。此外，並有搜索扣押筆錄、扣押物品
    目錄表、贓物認領保管單、證人丁○○受有前揭傷害之行政
    院衛生署臺中醫院97年12月26日診斷證明書各一件及相片六
    張（即證人丁○○當時穿著、受傷、衣服遭撕破及1000元紙
    鈔二張之相片）附卷可證（見警卷11至22頁）。
  (二)被告雖以前詞置辯。惟查：
  1.證人丁○○於本院審理時明確結證：我當日9 時前後在五權
    西四街靠近五權西路處抄停車格內的車牌，乙○○與甲○○
    都在對面的一家卡拉ＯＫ店的旁邊，然後乙○○走過來對著
    我說「看三小」，甲○○有叫乙○○的名字，甲○○就沒有
    再講話，乙○○就越走越過來，就踹我的機車並就開始打我
    ，打我的胸部及頭部，乙○○開始打我時，甲○○還在對面
    ，因為我的機車還沒有倒，而且我當時是坐在機車上面抄車
    牌，後來我就騎機車要跑，我就騎機車迴轉，因為迴轉的話
    ，機車的位置就剛好在甲○○的附近，這時候甲○○就說「
    你（即丁○○）是要撞他（即乙○○）嗎？」（臺語），然
    後甲○○就踹我的機車，力量很大，我的人和機車就一起倒
    了，我爬起來時，乙○○利用我機車倒下來我爬起來的時間
    走過來，然後乙○○就開始打我的胸部及頭部，我就一直要
    乙○○不要打我，乙○○就用一隻手抓著我的胸口的衣服，
    一隻手一直打我，一直打了約十分鐘，乙○○叫我拿1000元
    出來，當時乙○○有叫我跪下來，我也有跪下來，跪下來這
    事情是發生在乙○○叫我拿出1000元之前，我跪下來之後，
    乙○○還是繼續打我，乙○○叫我拿出1000元的時候是一隻
    手是抓著我的衣服，另一隻手繼續打著我，等到我拿1000元
    出來時，乙○○是一隻手抓著我的衣服，另一隻手拿著我交
    出的1000元，乙○○拿了1000元之後，把1000元握在手上又
    繼續用拿錢的手打我，又再打了約四、五分鐘，也是打我的
    胸部及頭部，乙○○就叫我再拿1000元出來，我就再拿1000
    元給乙○○，第二次乙○○要我交出1000元的時候，被告的
    一隻手還是抓著我的衣服，另外一隻手還是在打我，等我再
    拿1000元出來時，乙○○用打我的那隻手再拿走我交付的10
    00元，乙○○好像把2000元都抓在手上，接下來乙○○還一
    直打我，這些都是在我機車倒地那附近發生的事情，接下來
    乙○○又打我頭部及胸部幾分鐘，那時候我衣服被乙○○抓
    到鈕扣都掉了，我就趁著那個時候轉身把被乙○○抓住的衣
    服（即外套）脫掉，我掙脫並從五權西四街跑到五權西路，
    再從五權西路跑到美村路口，在五權西路與美村路口被乙○○抓到，當時因為我沒有穿衣服（即外套），所以乙○○沒
    有辦法抓著我，只能徒手打我，接下來又打了不到一分鐘，
    因為乙○○沒有辦法抓住我，我又從五權西路與美村路口跑
    回五權西四街原來的地方，乙○○也追到這個地方，然後警
    察就來了，警察來了就把乙○○抓起來；我第一次交給乙○○1000元之前、之後，及第二次交給乙○○1000元之後，我
    都有短暫的掙脫，但是都只是在原地，並沒有辦法跑離現場
    ，隨即又被乙○○抓住；甲○○從踹倒我的機車開始一直到
    警察來到現場，只在旁邊看，沒有動手打我，也沒有拉住乙○○；乙○○打我的時候，沒有對我講說為何欠錢不還此類
    的話；我依照乙○○要求交出兩次1000元時，我沒有辦法抗
    拒，被告一直打我；本案不是我報警處理的，誰報警的我也
    不知道；我是拿兩張各1000元的鈔票給乙○○；警卷21頁的
    兩張各1000元的鈔票是我交給乙○○的錢，因為乙○○一隻
    手抓我，一隻手抓著錢，所以當時錢被乙○○抓得皺皺的，
    而警方扣案的2000元當時也是皺皺的；乙○○從頭到尾只有
    說「看三小」、跪下、交出1000元，沒有講過其他的話；這
    兩次的1000元，金額都是乙○○要求的等語（見本院卷113
    、114 頁），核與其於檢察官訊問時結證情節大致相符。
  2.至本案案發前之同日凌晨，被告任職之上址卡拉ＯＫ店老闆
    娘即證人李靜有拿二十張均為100 元的紙鈔給被告，作為上
    址卡拉ＯＫ店內客人兌換為面額較小之鈔票作為給付小費之
    用途乙節，固據證人李靜於警詢、檢察官訊問時證述及證人
    甲○○於檢察官訊問、本院審理時結證在卷。惟被告於警詢
    時供稱：我不清楚警方查扣的2000元是否為我所有，我身上
    應有6000元丟掉了等語（見本院卷4 頁），完全未提及證人
    李靜交予其二十張100 元紙鈔之事，已難認本案警方自被告
    身上扣得之1000元紙鈔二張，與證人李靜先前交予被告之二
    十張100 元紙鈔二者間有何關聯，則被告前開辯詞之真實性
    ，已至有可疑，難予憑採。且觀諸證人李靜於警詢時證述：
    我於97年12月26日凌晨2 時要離開上址卡拉ＯＫ店時有拿二
    十張100 元給乙○○等語（見偵查卷25頁），及證人李靜於
    檢察官訊問時結證：我沒有看到乙○○打丁○○，我將二十
    張100 元拿給乙○○我就走了等語（見偵查卷38頁）。再佐
    以證人甲○○於檢察官訊問時結證：本來老闆娘有拿100 元
    紙鈔共二十張給乙○○，但是乙○○有無換成1000元紙鈔，
    我不知道；在警局時，我有問乙○○有無搶丁○○，若有的
    話就把錢拿出來，乙○○都不應我，後來我問乙○○身上有
    無錢，乙○○才從身上拿出2000元等語（見偵查卷43頁），
    及證人甲○○於本院審理時結證：我沒有看到客人跟乙○○
    換小費的畫面等語（見本院卷116 頁背面），顯亦無從以證
    人李靜、甲○○之證言作為有利被告認定之憑據。實則，證
    人丁○○確有拿2000元給被告乙節，業據被告於偵查中檢察
    官聲請羈押而於法官羈押訊問時自承在卷（見本院97年度聲
    羈字第1884號刑事卷5 頁背面）。且被告與證人丁○○間互
    不認識、並無怨隙乙節，業據被告於警詢時自承在卷及證人
    丁○○於本院審理時結證明確（見警卷5 頁；本院卷110 頁
    背面），益見證人丁○○並無甘冒涉犯偽證之重罪風險，無
    端攀誣構陷被告之可能。則被告以其未自證人丁○○處拿到
    任何金錢等語置辯，顯係事後圖卸己罪責之虛詞，甚為明確
    。
  3.又證人丁○○僅係途經本案案發地點抄錄停車格內汽車車牌
    號碼之收費員，其與被告間並不認識，且扣案之1000元紙鈔
    二張，確亦係證人丁○○交付被告之金錢等情，已如前述。
    再佐以被告於本院審理時明確自承：客人在上址卡拉ＯＫ店
    裡面消費所欠的帳款，不需要我去催討；我當天出手打丁○○，沒有叫丁○○還錢，印象中就是看到丁○○很生氣，就
    是過去打丁○○等語（見本院卷119 、120 頁），顯見被告
    主觀上非為行使其自己或上址卡拉ＯＫ店等他人對證人丁○○之債權，始命證人丁○○交出前開1000元紙鈔二張，亦甚
    明灼。從而，被告無端以前揭抓住告訴人丁○○外套、毆打
    證人丁○○乃至喝令證人丁○○下跪之強暴、脅迫方式，致
    使與其互不認識、僅途經本案案發地點抄錄停車格內汽車車
    牌號碼之收費員即證人丁○○交付前開1000元紙鈔二張，自
    足認被告主觀上確係為自己不法所有之意圖並基於強盜之犯
    意，始命證人丁○○交付其前開1000元紙鈔二張之事實。
  (三)再按強盜罪之所謂「不能抗拒」，係指行為人所為之強暴、
    脅迫等不法行為，就當時之具體事實，予以客觀之判斷，足
    使被害人身體上或精神上達於不能或顯難抗拒之程度而言（
    最高法院94年度臺上字第2266號裁判要旨可資參照）。至所
    謂強暴、脅迫之手段，祇須抑壓被害人之抗拒，足以喪失其
    意思自由為已足，縱令被害人實際並無抗拒行為，仍於強盜
    罪之成立不生影響（最高法院92年度臺上字第4240號裁判要
    旨參照）。又恐嚇取財罪與強盜罪，二者就其同具有不法得
    財之意思及使人交付財物而言，固無異趣。但就被害人是否
    喪失意思自由，不能抗拒言之，前者被害人尚有意思自由，
    後者被害人之意思自由已被壓制，達於不能抗拒之程度。故
    恐嚇取財罪，其恐嚇行為雖不以將來之惡害通知為限，即以
    目前之危害相加，亦屬之。但必其強暴、脅迫手段，尚未使
    被害人達於不能抗拒之程度始可；如其強暴、脅迫行為，已
    使被害人喪失意思自由，達於不能抗拒之程度，即應構成強
    盜罪，而非恐嚇取財罪。至於是否「不能抗拒」，又應以通
    常人之心理狀態為準；如行為人所實施之不法手段足以抑制
    通常人之抗拒，使之喪失自由意思，即與之意義相當，反之
    則否。而在通常人所能抗拒之狀態，但因被害人年齡、性別
    、性格、體能等因素，其抗拒能力較之通常人減弱，足認其
    抗拒顯有困難者，即應以被害人本人之心理狀態為判別標準
    ；又所謂不能抗拒，祇須行為人所施之暴力已足使被害人本
    人主觀上受到壓制無法抗拒為已足，至客觀上是否已達一般
    人皆不能抗拒之程度，則非所問（最高法院96年度臺上字第
    4409號判決要旨可資參照）。而查，本案案發時雖正值白晝
    ，然衡諸被告命證人丁○○二次交付1000元紙鈔各一張，係
    以前揭抓住告訴人丁○○外套、毆打證人丁○○乃至喝令證
    人丁○○下跪之強暴、脅迫手段為之，過程中證人丁○○除
    屢遭被告出手毆打其頭部、胸部外，且遭被告強力抓住其身
    穿外套方式控制其行動，則依通常人之心理狀態，倘處於與
    證人丁○○相同之驟然遭與自己素不相識之成年陌生男子無
    端以此種至為激烈之強暴、脅迫手段喝命交付金錢，為避免
    自己身體、生命遭受不可預測或更大之侵害，已堪認客觀上
    已處於喪失意思自由而達不能抗拒之程度。況且證人丁○○
    係因被告強力抓住其身穿外套而無法掙脫，且在被告出言漫
    罵且不斷出手毆打其頭部、胸部之情形下，始二次交付1000
    元紙鈔各一張予被告，益見證人丁○○於此情況，顯已完全
    喪失其意思、行動自主之能力，而陷於不能抗拒之程度，自
    無從以證人丁○○之身高、體重為何作為有利被告認定之憑
    據。
  (四)綜上所述，被告前開所辯，顯係事後卸責之詞，不足採信。
    是本案事證明確，被告前揭犯行，均堪認定，應依法論科。
三、論罪科刑：
  (一)是核被告所為，係犯刑法第277 條第1 項之傷害罪、第328
    條第1 項之強盜罪。
  (二)被告出手毆打告訴人丁○○之行為雖有數次，惟此係導致告
    訴人丁○○受有前揭傷害結果所為數舉動之自然行為，應僅
    為一傷害犯行之單純一罪；又被告就前開強盜取財犯行，雖
    有二次各自告訴人丁○○處強取告訴人丁○○所有之1000元
    ，惟其時間緊密，侵害同一法益，依一般社會觀念，在刑法
    評價上，應視為數次之接續實施，為包括一罪之接續犯。
  (三)被告遂行前開強盜取財犯行之過程中，除施強暴、脅迫外，
    並兼括以限制告訴人丁○○行動自由及恐嚇脅迫之方式，然
    此為強盜行為之一部分，自不另論以妨害自由罪或恐嚇罪。
    公訴意旨認為被告前揭強盜犯行與剝奪告訴人丁○○行動自
    由之妨害犯行間，應予分論併罰乙節，尚有未洽，附此敘明
    。
  (四)按犯強盜罪，於實施強暴行為之過程中，如別無傷害之故意
    ，僅因拉扯致被害人受有傷害，乃施強暴之當然結果，固不
    另論傷害罪；然因強盜罪非以傷害人之身體為當然之手段，
    若具有傷害犯意且發生傷害之結果，自應另負傷害罪責（最
    高法院91年度臺上字第1441號判決意旨參照）。本案衡諸被
    告前揭毆打告訴人丁○○之行為，其時間係跨越其遂行前揭
    強盜犯行之前後，甚且迄至警方據報到場處理時，被告仍未
    停止毆打告訴人丁○○之行為，且被告亦兼括用強力抓住告
    訴人丁○○身穿外套以避免證人丁○○逃跑之強暴行為遂行
    前揭強盜犯行，足見被告之前開傷害犯行、強盜犯行間，係
    犯意各別，行為互殊，應予分論併罰。
  (五)被告前因賭博案件，經臺灣臺北地方法院以93年度易字第15
    64號判處有期徒刑4 月確定，入監執行後，業於96年1 月7
    日縮刑期滿執行完畢乙節，有臺灣高等法院被告前案紀錄表
    在卷可參，其於受有期徒刑之執行完畢後，被告5 年以內故
    意再犯本案有期徒刑以上之二罪，均為累犯，各應依刑法第
    47條第1 項之規定加重其刑。
  (六)爰審酌被告前有竊盜、妨害兵役、妨害自由、偽造文書、恐
    嚇取財、酒醉駕車之公共危險等刑事犯罪紀錄，有臺灣高等
    法院被告前案紀錄表附卷可稽，堪認其素行非佳，其竟仍不
    思戒慎警惕，無端對僅在路邊抄錄汽車車牌號碼之告訴人丁○○心生不滿，即率予傷害告訴人身體而為本案傷害犯行，
    且生貪念而為本案強盜犯行，其犯罪動機非善，法治觀念至
    為淡薄，且致告訴人之身體受有前揭傷害並受有財產上損害
    外，亦使告訴人心裡蒙受恐懼陰影，影響社會治安甚鉅，犯
    罪手段至非平和、惡性非輕，再兼衡酌被告犯後僅坦承部分
    犯行、飾詞圖卸重罪之罪責，且迄今仍未與告訴人達成和解
    並賠償損害，難認已具悔意之犯罪後態度，及其智識程度、
    告訴人之傷勢非重、告訴人遭強盜之金錢非鉅等一切情狀，
    分別量處如主文所示之刑，並定其應執行之刑，以示懲儆。
據上論斷，應依刑事訴訟法第299 條第1 項前段，刑法第277 條
第1項 、第328 條第1 項、第47條第1 項、第51條第5 款，刑法
施行法第1 條之1 第1 項、第2 項前段，判決如主文。
中    華    民    國    98    年    12    月    29    日
                  刑事第十四庭  審判長法  官  陳得利
                                      法  官  黃裕仁
                                      法  官  何世全
以上正本證明與原本無異。
如不服本判決，應於收受送達後10日內向本院提出上訴書狀，並
應敘述具體理由；其未敘述上訴理由者，應於上訴期間屆滿後20
日內向本院補提理由書（均須按他造當事人之人數附繕本）「切
勿逕送上級法院」。
                                      書記官  陳建分
中    華    民    國    98    年    12    月    29    日
附錄論罪科刑法條：
刑法第277條第1項
傷害人之身體或健康者，處 3 年以下有期徒刑、拘役或 1 千元
以下罰金。
刑法第328條第1項
意圖為自己或第三人不法之所有，以強暴、脅迫、藥劑、催眠術
或他法，至使不能抗拒，而取他人之物或使其交付者，為強盜罪
，處 5 年以上有期徒刑。

司法院資訊處製作；財團法人民間司法改革基金會備份。
